【裁判字號】    92,上重訴,110
【裁判日期】    920403
【裁判案由】    毒品危害防制條例
【裁判全文】
臺灣高等法院臺南分院刑事判決              九十二年度上重訴字第一一號  Ｇ
      上  訴  人
      即  被  告  丙  ○  ○
      選任辯護人  洪  梅  芬  律師
右上訴人因毒品危害防制條例案件，不服臺灣臺南地方法院九十一年度訴字第五七九
號中華民國九十一年十二月十七日第一審判決（起訴案號：臺灣臺南地方法院檢察署
九十一年度偵字第九七八二號），提起上訴，本院判決如左：
      主      文
上訴駁回。
      事      實
一、丙○○於民國（下同）七十六年間，曾犯湮滅證據罪經臺灣臺南地方法院有期徒
    刑六月，嗣經減刑為三月，至七十七年七月二十七日執行完畢，又於八十一年間
    犯槍砲彈藥刀械管制條例及肅清煙毒條例罪，經臺灣高雄地方法院分別判處有期
    徒刑一年四月及三年，定執行刑為有期徒刑四年，於八十七年十二月二十三日執
    行完畢（假釋期滿）。猶不知悔改，復意圖販賣第一級毒品營利，於民國九十年
    八月十日上午七時許，先由甲○○打（０六）0000000號電話與丙○○聯
    絡，再約定時間、地點交易後，即在台南縣佳里鎮新圍附近，將值新台幣（下同
    ）一千元之第一級毒品海洛因，販賣予甲○○施用，經警循線持搜索票於九十年
    八月二十四日上午九時三十分，在丙○○居住之台南縣佳里鎮民安里新宅十之一
    號查獲，並扣得第一級毒品海洛因殘渣袋三只、勺子（內含第一級毒品海洛因殘
    渣之削尖吸管）五支、空塑膠袋十三個、針筒一個、磅秤一只、帳單一張、販毒
    聯絡電話名冊三本等紙。
二、案經台南縣警察局學甲分局報請臺灣臺南地方法院檢察署檢察官偵查起訴。
      理      由
一、訊據上訴人即被告丙○○矢口否認有上開販毒之犯行，辯稱：伊雖與甲○○認識
    但並未販賣第一級毒品海洛因予甲○○，亦不知甲○○所指之時間、地點是在那
    裡，因為甲○○與伊有嫌隙所以才陷害我的，至在伊家中查扣之物，均非伊所有
    等語。
二、惟查被告確於上開時、地販賣海洛因一千元予甲○○施用，業據證人甲○○於警
    訊時明確供稱：「：：海洛因是向綽號『文仔』男子，於九十年八月十日上午七
    時左右，至台南縣佳里街鎮新圍附近向其以新台幣壹仟元所購得的」、「我是以
    電話（０六）七二六─五五三八號聯絡文仔，約定購買毒品金額及地點。」、「
    綽號文仔之真實姓名為丙○○，正確年籍我不清楚，住所僅知其住在佳里鎮民安
    里新宅附近平房」，並指認被告丙○○之口卡無誤（詳警卷九十年八月十二日筆
    錄），而甲○○之尿液經臺南縣衛生局檢驗結果，確有嗎啡反應，亦有臺南縣衛
    生局尿液檢驗成績書附卷可按（附於本院卷第八十八頁）。嗣經警依甲○○於警
    訊時所述而繪製之被告丙○○住宅內佈置圖，於九十年八月二十四日前往其住宅
    搜索結果，扣得海洛因殘渣袋三只、分裝勺子五支、空塑膠袋十三個、磅秤一組
    、帳單一張與販毒用電話名冊三本等物品，按分裝勺、分裝塑膠袋與磅秤等均是
    販毒者所具備之物，足證甲○○於警訊時所供非虛。
三、至被告雖辯稱：甲○○與伊有嫌隙所以才陷害我的，至在伊家中查扣之物，均非
    伊所有，而證人甲○○於偵審中翻異供詞，附和被告之辯解，於原審審理中證稱
    ；「文仔」是子龍廟一個叫大頭文的人不是丙○○，本院審理時又稱：警訊所載
    不實，因當時伊發高燒正在打點滴，且現場圖非伊所劃云云，惟查：
    （一）被告丙○○於警訊初供時稱：九十年八月二十四日在伊住宅搜獲之海洛因
          殘渣袋三只、分裝勺子五支、空塑膠袋十三個、磅秤一組與電話名冊三本
          等物品均為伊所有，伊不認識甲○○，至伊電話簿中為何有甲○○之電話
          ，伊不知道，而伊與甲○○之仇隙為：伊無故駕駛甲○○之車輛被欺負過
          。（詳九十年八月二十四日警訊筆錄）。偵查中亦稱：扣案物品為伊所有
          ，與甲○○不認識（詳偵查卷第十四頁）。原審審理時改稱：伊認識吳明
          志，因甲○○吸毒後會到伊家睡覺，伊與甲○○之仇隙為：借錢糾紛（詳
          原審卷第五十四頁、第五十五頁、第六十九頁、第七十頁、第八十六頁）
          ，本院審理又改稱：甲○○不知道伊住的地方（詳九十二年二月二十七日
          審判筆錄），所供前後不符。
    （二）甲○○雖事後翻異供詞，惟經本院傳訊承辦本案之刑警乙○○結證供稱：
          伊於執行巡邏勤務時，發現丁○○、蘇守長同乘一部車行跡可疑，經攔下
          盤查，查到毒品，質問毒品來源，供出在甲○○那裡吸食毒品，伊等又到
          甲○○家中查。甲○○才供出毒品向佳里的人買的，都用電話聯絡購買，
          伊等再據甲○○口述劃現場草圖，再聲請搜索票到丙○○那裡查獲，吳明
          志的陳述是他自由意志下製作的，甲○○當時並無發高燒打點滴等情（詳
          本院卷第八十五頁），足證甲○○事後翻供亦屬勾串迴護之詞，不足採信
          。
    （三）另被告於調查證據聲請狀請求傳訊證人丁○○，擬證明於九十年八月十日
          上午九時許，自臺南縣鹽水鎮搭乘丁○○所駕駛之自小客車回臺南縣佳里
          鎮，因臺南縣鹽水鎮與臺南縣佳里鎮相距甚遠，甲○○不可能於九十年八
          月十日上午七時在佳里鎮向被告購買毒品，惟因丁○○另案在押，無法串
          證，故經被告之辯護人詰問丁○○時供稱：九十年八月十日伊未曾搭載吳
          明志，益見其所供不實，另帳單上所載「順智十１０００」被告雖辯稱：
          係向丁○○之借款，而丁○○亦附合其說，惟對何時借款？相互間借過幾
          次？每次借款若干？等均答稱忘記了，亦與常情相悖，亦不能為被告有利
          之證明。
    （四）綜上所述，被告丙○○所辯及證人甲○○事後翻供之詞均屬卸責及迴護之
          詞，顯不足採。被告犯行堪以認定。
四、按海洛因係第一級毒品，為毒品危害防制條例第二條第二項第一款所明定。被告
    意圖營利販賣，核其所為，係犯同條例第四條第一項之販賣第一級毒品罪。其持
    有第一級毒品之行為，為販賣行為所吸收，不另論罪。被告前於八十二年間，因
    犯槍砲彈藥刀械管制條例及肅清煙毒條例罪，經臺灣高雄地方法院分別判處有期
    徒刑一年四月及三年，定執行刑為有期徒刑四年，於八十七年十二月二十三日執
    行完畢（假釋期滿），臺灣高等法院被告全國前案紀錄表在卷可按，其於五年之
    內再犯本件有期徒刑以上之罪，為累犯，除其法定本刑為死刑、無期徒刑部分，
    依法不得加重外，應加重其刑。扣案之分裝勺五支、空塑袋十三個、磅秤一組、
    帳單一張與販毒用聯絡電話名冊三本，為被告所有，經被告於警訊時供明，雖否
    認係供其販毒所用，但依前揭理由所述，均應認係供其販毒所用，應依毒品危害
    防制條例第十九條第一項沒收。被告販毒予甲○○所得一千元，雖未扣得款項，
    然不能證明未扣案部分業已滅失，併依毒品危害防制條例第十九條第一項之規定
    宣告沒收，如全部或一部不能沒收時，以其財產抵償之（現金並無追徵其價額之
    必要）。至於扣自被告之注射針筒一支、海洛因殘渣袋三只等，除堪用以施用毒
    品外，亦可供正當醫療行為使用，並非專供施用毒品之器具，且非供被告犯本件
    販賣罪名所用之物，不併宣告沒收。
五、原審審理結果，認被告罪證明確，適用毒品危害防制條例第四條第一項、第十九
    條第一項，刑法第十一條前段、第四十七條、第三十七條第一項，並審酌被告販
    毒行為對於國民身體健康及社會治安之危害程度，及其犯罪動機、目的、次數、
    手段，暨犯罪後未能坦承犯行悔悟等一切情狀，量處無期徒刑並依法宣告褫奪公
    權終身，並就扣案之分裝勺五支、空塑袋十三個、磅秤一組、帳單一張與販毒用
    聯絡電話名冊三本，應認係供其販毒所用，依毒品危害防制條例第十九條第一項
    沒收。販毒所得一千元，雖未扣得款項，然不能證明未扣案部分業已滅失，併依
    毒品危害防制條例第十九條第一項之規定宣告沒收，如全部或一部不能沒收時，
    以其財產抵償之，至於扣自被告之注射針筒一支、海洛因殘渣袋三只等，除堪用
    以施用毒品外，亦可供正當醫療行為使用，並非專供施用毒品之器具，且非供被
    告犯本件販賣罪名所用之物，不併宣告沒收，認事用法俱無不合，量刑亦稱妥適
    ，被告上訴意旨否認犯罪，空言指摘原判決不當，並無可取，為無理由，應予駁
    回。
據上論斷，應依刑事訴訟法第三百六十八條，判決如主文。
本案經檢察官許仲瑩到庭執行職務。
中    華    民    國      九十二      年      四      月      三        日
                                  臺灣高等法院臺南分院刑事第六庭
                                      審判長法官  楊    明    章
                                            法官  高    明    發
                                            法官  戴    勝    利
右正本證明與原本無異。
如不服本判決，應於判決送達後十日內向本院提出上訴狀，其未敘述理由者並應於提
出上訴狀後十日內向本院補提理由書（應附繕本)。
                                      法院書記官  吳    銘    添
中    華    民    國      九十二      年      四      月      八        日
附錄：本判決論罪科刑法條：
毒品危害防制條例第四條第一項：製造、運輸、販賣第一級毒品者，處死刑或無期徒
          刑；處無期徒刑者，得併科新台幣一千萬元以下罰
                              金。


司法院資訊處製作；財團法人民間司法改革基金會備份。
